Config:
  hfst:
    Gen: ../../../src/generator-gt-norm.hfst
    Morph: ../../../src/analyser-gt-norm.hfst
  xerox:
    Gen: ../../../src/generator-gt-norm.xfst
    Morph: ../../../src/analyser-gt-norm.xfst
    App: lookup

Tests:

# V ! Глагол - Verb

# Inf ! Инфинитив - Infinitive
# Ind ! Изъявительное наклонение - Indicative
# Prs ! Настоящее время - Present
# Pot ! Potential
# Cond ! Условно-сослагательное наклонение - Conditional
# Fut ! Future
# Prt ! Прошедшее время - Praeteritum
# ConNeg ! Форма глагола, связанная с отрицанием
# Imprt ! Повелительное наклонение - Imperative
# Prs ! Настояще-будущее время - Non-past
# Des ! Желательное наклонение - Desiderative
# Abe ! Abessive

# Sg1 ! 1 лицо единственного числа
# Sg2 ! 2 лицо единственного числа
# Sg3 ! 3 лицо единственного числа
# Pl1 ! 1 лицо множественного числа
# Pl2 ! 2 лицо множественного числа
# Pl3 ! 3 лицо множественного числа


  Verb - толаш: # Verb1 Verb-am 'come'
     толаш+V+Inf: толаш
# Настояще-будущее время:
     толаш+V+Ind+Prs+Sg1: толам
     толаш+V+Ind+Prs+Sg2: толат
     толаш+V+Ind+Prs+Sg3: толеш
     толаш+V+Ind+Prs+Pl1: толына
     толаш+V+Ind+Prs+Pl2: толыда
     толаш+V+Ind+Prs+Pl3: толыт
# Отрицательная форма настояще-будушего времени:
     толаш+V+Ind+Prs+ConNeg: тол
# Первое прошедшее время:
     толаш+V+Ind+Prt1+Sg1: тольым
     толаш+V+Ind+Prt1+Sg2: тольыч
     толаш+V+Ind+Prt1+Sg3: тольо
     толаш+V+Ind+Prt1+Pl1: толна
     толаш+V+Ind+Prt1+Pl2: толда
     толаш+V+Ind+Prt1+Pl3: тольыч
# Отрицательная форма первого прошедшего времени:
     толаш+V+Ind+Prt1+ConNeg: тол
# Второе прошедшее время:
     толаш+V+Ind+Prt2+Sg1: толынам
     толаш+V+Ind+Prt2+Sg2: толынат
     толаш+V+Ind+Prt2+Sg3: толын
     толаш+V+Ind+Prt2+Pl1: толынна
     толаш+V+Ind+Prt2+Pl2: толында
     толаш+V+Ind+Prt2+Pl3: толыныт
# Отрицательная форма второго прошедшего времени:
     толаш+V+Ind+Prt2+ConNeg: толын
# Повелительное наклонение:
     толаш+V+Imprt+Sg2: тол
     толаш+V+Imprt+Sg3: толжо
     толаш+V+Imprt+Pl2: толза
     толаш+V+Imprt+Pl3: толышт
# Отрицательная форма повелительного наклонения:
     толаш+V+Imprt+ConNeg: тол
# Желательное наклонение:
     толаш+V+Des+Prs+Sg1: толнем
     толаш+V+Des+Prs+Sg2: толнет
     толаш+V+Des+Prs+Sg3: толнеже
     толаш+V+Des+Prs+Pl1: толнена
     толаш+V+Des+Prs+Pl2: толнеда
     толаш+V+Des+Prs+Pl3: толнешт
# Отрицательная форма желательного наклонения:
     толаш+V+Des+ConNeg: тол
# Действительное причастие:
     толаш+V+Act+Prc: толшо
# Страдательное причастие:
     толаш+V+Pass+Prc: толмо
# Причастие будущего времени:
     толаш+V+FutPrc: толшаш
# Отрицательное причастие:
     толаш+V+NegPrc: толдымо
# Деепричастие образа действия:
     толаш+V+Ger+Gen: толын
# Отрицательная форма деепричастия образа действия:
     толаш+V+Ger+Abe: толде
# Деепричастие времени (показывают время, предшествующее времени глагола):
     толаш+V+Ger+Prf: толмеке
# Деепричастие времени (показывает время, последующее за поясняемым действием):
     толаш+V+Ger+Imprf: толмешке
# Деепричастие времени (добавочное действие, происходящее одновременно с поясняемым действием):
     толаш+V+Ger: толшыла

# Эмоционально-экспрессивная частица: -я, -ян «-ка» (для повелительного наклонения 2 лица):
     толаш+V+Imprt+Sg2+Foc/ян: тол-ян
     толаш+V+Imprt+Pl2+Foc/ян: толза-ян
# Эмоционально-экспрессивная частица: -с, -ыс «же» (для всех, кроме: Отрицательной формы второго прошедшего времени, Повелительного наклонения, Отрицательной формы повелительного наклонения)
     толаш+V+Ind+Prs+Sg1+Foc/Ыс: толамыс

